tb_zout_psrr_noise.cir - E4 (Zout), PSRR, and E5 (output noise)
* Zout  : 1 A AC current injected at the jack, input grounded, load removed.
*         The 220k bleeder stays because the real circuit has it.
*         Measured AT THE JACK, i.e. what the cable and the cj EV250 see -
*         which is the quantity E4 constrains, not the raw emitter impedance.
* PSRR  : 1 V AC in series with each rail, separately. Reported as
*         20*log10(Vrail/Vout), so BIGGER IS BETTER.
* NOISE : output noise integrated 20 Hz - 20 kHz, unweighted (E5 < 10 uV).
*
* *** THE NOISE NUMBER IS A FLOOR, NOT A PREDICTION ***
* placeholder_devices.lib has KF = 0 on every device: there is NO 1/f noise
* in this simulation at all. The LSK489's real 1/f corner and the real
* mirror/VAS flicker noise are missing. Treat the result as "the thermal and
* shot noise alone are already this far below target", nothing more.

.include /Users/roberto/EDA/.claude/worktrees/L39/spice/preamp/placeholder_devices.lib
* L22: the input current mirror is no longer a placeholder. It is an
* LS352 (ADR-018) and this is its VENDOR model - the only one in this
* deck. L33 (NC-031): the LSK489 is not a vendor model here. Its halves
* are LSK489X, a hand-written placeholder with KF=0; the vendor model
* models/jfet/lsk489.lib is included by no deck (Fase 4, NC-017). Every
* OTHER device here is a hand-written placeholder too, and none has 1/f.
.include /Users/roberto/EDA/.claude/worktrees/L39/models/bjt_pnp/ls350.lib
.include /Users/roberto/EDA/.claude/worktrees/L39/spice/preamp/gain_block_flat.inc

VPP VPLUS NPP DC 0 AC 0
VPRAIL NPP 0 DC 15
VMM VMINUS NMM DC 0 AC 0
VMRAIL NMM 0 DC -15

VSRC SRCN 0 DC 0 AC 1
RSRC SRCN IN 430

* Gain-relay contacts (L27, ADR-026): open = 15 pF + 1 G, closed = 0.1 ohm.
CSTRAY   RG   0 15p
RRG      RG   0 1G
CSTRAY10 RG10 0 15p
RRG10    RG10 0 1G

RISO   OUT OUTA 47
COUT   OUTA JACK 4.7u
RBLEED JACK 0 220k
RLOAD  JACK 0 100k
IOUT   0 JACK DC 0 AC 0

.control
* --- wrdata (L5) + CORREZIONE DELLA CODA -----------------------------
* NOMI PARAMETRIZZATI: un `$var` in un nome di file non si chiude da solo
* - ngspice fa entrare nel nome della variabile anche `.`, `-` e `_`,
* quindi `wrdata ..._$gm.txt` cercherebbe la variabile "gm.txt". Un `$`
* invece TERMINA il nome: la forma che funziona e' `$gm$t` con t = ".txt".
* Misurato con una sonda in L5, non dedotto.
*
* ETICHETTE: 0db/3db/10db nel nome invece dei valori di RRG e RRG10. L27
* (ADR-026): i `foreach` sono `foreach mode 0 3 10`, ogni ramo imposta i DUE
* contatti, e gli echo stampano MODE=<etichetta>.
*
* I 14 FILE, per sezione:
*   _zout_0db / _3db / _10db      Z al jack e Z al nodo OUT
*   _psrrp_0db / _3db / _10db     PSRR dal rail +
*   _psrrm_0db / _3db / _10db     PSRR dal rail -
*   _noise_0db / _3db / _10db     spettro di rumore, RSRC = 430
*   _noise_intrinsic              coda: 0 dB, RSRC=1 ohm
*   tb_zout_psrr_noise_wrdata     coda: +10 dB, RSRC=2500 - IL CASO
*                                 PEGGIORE, ed e' il file principale
*                                 perche' <basename>_wrdata.txt e' il nome
*                                 che run_simulation.sh cerca per primo.
*
* COLONNE. Per ogni vettore una COPPIA (frequenza, valore): le PARI sono
* la frequenza ripetuta, i dati sono le DISPARI.
*   sezione Zout  (81 righe, 20 Hz - 200 kHz, 20 punti/decade)
*     col0 = f [Hz]  col1 = Z  = |v(JACK)| = ohm AL JACK (1 A iniettato)
*     col2 = f [Hz]  col3 = ZA = |v(OUT)|  = ohm al nodo OUT, prima di RISO
*   sezioni PSRR  (81 righe)
*     col0 = f [Hz]  col1 = P = -db(v(JACK)) in dB, PIU' GRANDE E' MEGLIO
*   sezioni rumore (151 righe, 20 Hz - 20 kHz, 50 punti/decade, plot noise1)
*     col0 = f [Hz]  col1 = onoise_spectrum [V/sqrt(Hz)]
*     col2 = f [Hz]  col3 = inoise_spectrum [V/sqrt(Hz)]
*
* *** LA CORREZIONE (L5, warning aperto in L3d) ***
* In coda a questo deck mancavano i `destroy all` che i `foreach` qui
* sopra hanno. Ogni analisi crea plot numerati, quindi la SECONDA `noise`
* di coda produceva noise3/noise4 mentre `setplot noise2` continuava a
* selezionare il plot della PRIMA: la riga "WORST CASE" stampava
* 1.676227e-06, cioe' esattamente il valore "intrinsic" della riga sopra,
* invece di 5.6969e-06. Un fattore 3,4 sul rumore in uscita, senza alcun
* errore. Vedi docs/limitations.md #10. I due `destroy all` in fondo sono
* il rimedio, ed erano gia' stati verificati su una copia di scratch.
* Controprova indipendente: tb_noise_breakdown.cir misura la stessa
* configurazione (D) e da' 5.696897e-06.
* ---------------------------------------------------------------------
* *** LA SPAZZATA ARRIVA A 200 kHz, NON A 100 kHz (L5b) ***
* `meas ... find <vec> at=100000` interpola FRA due punti, quindi vuole che
* 100 kHz sia INTERNO alla spazzata. Con `ac dec 20 20 100k` cadeva
* sull'ultimo punto e ngspice rispondeva
*     Error: measure  za100k  find(AT) : out of interval
* lasciando za100k e p100k inesistenti: sei misure su sei sezioni non
* venivano prodotte, e il `print` che segue stampava solo un warning. Il
* deck proseguiva e usciva 0, quindi il buco non si vedeva dal codice di
* uscita.
*
* IL RIMEDIO SPOSTA LA GRIGLIA, e va detto perche' l'ipotesi contraria e'
* stata falsificata confrontando i log. Con `dec 20 20 100k` la spazzata
* copre 3,699 decadi: ngspice NON usa un passo di 1/20 di decade e poi si
* ferma, distribuisce 74 punti fra gli estremi, quindi il passo reale era
* 0,0507 decadi. Con 200k le decadi sono 4 esatte, i punti diventano 81 e
* il passo e' esattamente 0,05. Conseguenza misurata:
*
*   z20   1.69341e+03 -> 1.69341e+03   identico (e' il primo punto)
*   z1k   5.88414e+01 -> 5.87602e+01   -0,14%
*   z20k  4.80490e+01 -> 4.80488e+01   -4e-6
*   za*   identici a cinque cifre tranne za20k, -7e-5
*
* Solo z1k si muove in modo visibile, e NON perche' il circuito sia
* cambiato: 1 kHz non cade su un punto della griglia in nessuno dei due
* casi, quindi `meas find at=1000` interpola, e i due vicini fra cui
* interpola sono diversi. E' la misura dell'errore di interpolazione di
* `meas find at=` su una griglia da 20 punti/decade: circa 0,1%. Il valore
* nuovo e' il migliore dei due, perche' la griglia e' ora regolare.
*
set t = .txt
set units = degrees

echo "########## Zout at the jack, load removed, both gain modes ##########"
* *** LA SORGENTE SPENTA (L13, 2026-09-15) ***
* Fino a L13 questa sezione NON azzerava @vsrc[acmag]: VSRC restava a 1 V AC
* e v(JACK) sommava alla caduta dovuta a 1 A iniettato il segnale amplificato
* dal blocco. Nessun errore, rc 0. La firma stava nei numeri: za1k valeva
* 1,0355 / 1,4704 / 3,2621 ohm a 0 / +3 / +10 dB - cioe' il guadagno del modo
* per 1 V, piatto in frequenza - mentre il nodo di un buffer identico, a
* sorgente spenta, da' 0,0386 ohm (tb_uscite_fisse.cir, L17). Presente dal
* 2026-09-09 (za1k 1,03692). Numeri prima e dopo:
* docs/preamp/data/2026-09-15/L13/, report 2026-09-15-L13-e4-tre-uscite.md.
alter @vsrc[acmag] = 0
alter rload = 1G
alter @iout[acmag] = 1
foreach mode 0 3 10
  if $mode = 0
    set gm = "0db"
    alter rrg = 1G
    alter rrg10 = 1G
  end
  if $mode = 3
    set gm = "3db"
    alter rrg = 0.1
    alter rrg10 = 1G
  end
  if $mode = 10
    set gm = "10db"
    alter rrg = 0.1
    alter rrg10 = 0.1
  end
  ac dec 20 20 200k
  let Z = mag(v(JACK))
  meas ac z20   find Z at=20
  meas ac z1k   find Z at=1000
  meas ac z20k  find Z at=20000
  let ZA = mag(v(OUT))
  meas ac za20  find ZA at=20
  meas ac za1k  find ZA at=1000
  meas ac za20k find ZA at=20000
  meas ac za100k find ZA at=100000
  echo "MODE=$gm"
  print z20 z1k z20k za20 za1k za20k za100k
  wrdata tb_zout_psrr_noise_zout_$gm$t Z ZA
  destroy all
end
alter @iout[acmag] = 0
alter rload = 100k
alter @vsrc[acmag] = 1

echo "########## PSRR (input source silenced) ##########"
alter @vsrc[acmag] = 0
alter @vpp[acmag] = 1
foreach mode 0 3 10
  if $mode = 0
    set gm = "0db"
    alter rrg = 1G
    alter rrg10 = 1G
  end
  if $mode = 3
    set gm = "3db"
    alter rrg = 0.1
    alter rrg10 = 1G
  end
  if $mode = 10
    set gm = "10db"
    alter rrg = 0.1
    alter rrg10 = 0.1
  end
  ac dec 20 20 200k
  let P = -db(v(JACK))
  meas ac p100  find P at=100
  meas ac p1k   find P at=1000
  meas ac p10k  find P at=10000
  meas ac p100k find P at=100000
  echo "PSRR+ MODE=$gm (dB, bigger is better)"
  print p100 p1k p10k p100k
  wrdata tb_zout_psrr_noise_psrrp_$gm$t P
  destroy all
end
alter @vpp[acmag] = 0

echo "########## PSRR from V- ##########"
alter @vmm[acmag] = 1
foreach mode 0 3 10
  if $mode = 0
    set gm = "0db"
    alter rrg = 1G
    alter rrg10 = 1G
  end
  if $mode = 3
    set gm = "3db"
    alter rrg = 0.1
    alter rrg10 = 1G
  end
  if $mode = 10
    set gm = "10db"
    alter rrg = 0.1
    alter rrg10 = 0.1
  end
  ac dec 20 20 200k
  let P = -db(v(JACK))
  meas ac p100  find P at=100
  meas ac p1k   find P at=1000
  meas ac p10k  find P at=10000
  meas ac p100k find P at=100000
  echo "PSRR- MODE=$gm (dB, bigger is better)"
  print p100 p1k p10k p100k
  wrdata tb_zout_psrr_noise_psrrm_$gm$t P
  destroy all
end
alter @vmm[acmag] = 0
alter @vsrc[acmag] = 1

echo "########## output noise 20 Hz - 20 kHz ##########"
foreach mode 0 3 10
  if $mode = 0
    set gm = "0db"
    alter rrg = 1G
    alter rrg10 = 1G
  end
  if $mode = 3
    set gm = "3db"
    alter rrg = 0.1
    alter rrg10 = 1G
  end
  if $mode = 10
    set gm = "10db"
    alter rrg = 0.1
    alter rrg10 = 0.1
  end
  noise v(JACK) VSRC dec 50 20 20000 1
  setplot noise1
  wrdata tb_zout_psrr_noise_noise_$gm$t onoise_spectrum inoise_spectrum
  setplot noise2
  echo "MODE=$gm  RSRC=430 (phono cathode follower)"
  print onoise_total inoise_total
  destroy all
end
* and with a dead-short source, to separate source-resistance noise
alter rsrc = 1
alter rrg = 1G
alter rrg10 = 1G
noise v(JACK) VSRC dec 50 20 20000 1
setplot noise1
wrdata tb_zout_psrr_noise_noise_intrinsic.txt onoise_spectrum inoise_spectrum
setplot noise2
echo "RRG=1G  RSRC=1 ohm (intrinsic)"
print onoise_total inoise_total
* IL `destroy all` CHE MANCAVA. Senza, la `noise` qui sotto crea
* noise3/noise4 e il `setplot noise2` che segue continua a selezionare
* QUESTO plot: la riga WORST CASE ristampava questo stesso numero.
destroy all
alter rsrc = 2500
alter rrg = 0.1
alter rrg10 = 0.1
noise v(JACK) VSRC dec 50 20 20000 1
setplot noise1
wrdata tb_zout_psrr_noise_wrdata.txt onoise_spectrum inoise_spectrum
setplot noise2
echo "RRG=0.1  RSRC=2500 (attenuator at mid-rotation, +10 dB) - WORST CASE"
print onoise_total inoise_total
destroy all
.endc

.end
